【裁判字號】    97,審訴,4798
【裁判日期】    971231
【裁判案由】    毒品危害防制條例
【裁判全文】
臺灣高雄地方法院刑事判決            97年度審訴字第4798號
公  訴  人  臺灣高雄地方法院檢察署檢察官
被      告  甲○○
指定辯護人  本院公設辯護人  陳信凱
上列被告因毒品危害防制條例案件，經檢察官提起公訴（97年度
毒偵字第2570號），本院改依簡式審判程序後，依協商程序判決
如下：
    主  文
甲○○施用第一級毒品，累犯，處有期徒刑捌月。扣案之第一級
毒品海洛因陸包（均含包裝袋，合計驗後淨重柒點捌柒公克）、
分裝棒參支，均沒收銷燬之；分裝袋參包，沒收之。又施用第二
級毒品，累犯，處有期徒刑肆月。扣案之第二級毒品甲基安非他
命壹包（含包裝袋，驗後淨重零點參壹零公克）；殘有甲基安非
他命之吸食器貳組、玻璃球管貳支、分裝棒壹支，均沒收銷燬之
；酒精燈壹座、分裝袋參包，均沒收之。應執行有期徒刑拾壹月
。扣案之第一級毒品海洛因陸包（均含包裝袋，合計驗後淨重柒
點捌柒公克，空包裝總重壹點柒肆公克）、分裝棒參支、第二級
毒品甲基安非他命壹包（含包裝袋，驗後淨重零點參壹零公克）
、殘有甲基安非他命之吸食器貳組、玻璃球管貳支，均沒收銷燬
之；酒精燈壹座、分裝袋參包，均沒收之。
    事實及理由
一、甲○○前因施用毒品，經本院以民國92年度毒聲字第7467號
    裁定送觀察勒戒後，認有繼續施用毒品之傾向，再經本院以
    93年度毒聲字第1614號裁定令入戒治處所施以強制戒治，於
    94年3 月17日執行完畢釋放。又因肅清煙毒條例案件，經臺
    灣高等法院高雄分院分別以82年度上訴字第3273號、84年度
    上訴字第332 號、86年度上訴字第2598號判決判處有期徒刑
    2 年4 月、3 年10月、3 年8 月確定。再因偽造文書案件，
    經本院93年度簡字第5509號判決判處有期徒刑3 月確定。上
    開4 罪，經臺灣高等法院高雄分院以96年度聲減字第478 號
    裁定減刑，於96年7 月19日執行完畢出監。詎不知警惕，復
    基於施用第一級毒品海洛因及第二級毒品甲基安非他命之犯
    意，於97年2 月29日上午10時許，在高雄市○○區○○街11
    9 號住處內，以將海洛因摻入香菸後，再以火點燃吸食之方
    式，施用第一級毒品海洛因1 次；另於同日某時，在上開住
    處內，以將甲基安非他命置於玻璃球內，再以火燒烤吸食之
    方式，施用第二級毒品甲基安非他命1 次。嗣於同日中午12
    時許，為警持搜索票在上址查獲，並扣得海洛因6 包（驗後
    淨重7.87公克）、甲基安非他命1 包（驗後淨重0.310 公克
    ）；殘有甲基安非他命之吸食器2 組、玻璃球管2 支；殘有
    海洛因之分裝棒2 支、殘有海洛因及甲基安非他命之分裝棒
    1 支；甲○○所有供預備施用海洛因或甲基安非他命所用之
    分裝袋3 包；甲○○所有供施用甲基安非他命所用酒精燈1
    具，且經採尿送驗後，結果呈嗎啡、甲基安非他命陽性反應
    。
二、證據：被告於警詢、偵查及本院審理時之自白、毒品案件嫌
    疑人尿液採證代碼對照表、高雄市立凱旋醫院97年3 月10日
    濫用藥物尿液報告、高雄市立凱旋醫院97年3 月19日濫用藥
    物成品檢驗鑑定書、法務部調查局濫用藥物實驗室鑑定書、
    高雄醫學大學附設中和紀念醫院檢驗報告7 紙、照片、搜索
    扣押筆錄、扣押物品目錄表。
三、本件被告業已認罪，經檢察官、被告及其辯護人於審判外達
    成協商之合意，其合意內容為：被告甲○○施用第一級毒品
    ，願受有期徒刑8 月；施用第二級毒品，願受有期徒刑4 月
    ，應執行有期徒刑11月之宣告。核被告所為，係犯毒品危害
    防制條例第10條第1 項、第2 項之施用第一級、第二級毒品
    罪。被告持有第一級、第二級毒品之低度行為，應為施用第
    一級、第二級毒品之高度行為所吸收，均不另論罪。被告前
    因肅清煙毒條例案件，經臺灣高等法院高雄分院分別以82年
    度上訴字第3273號、84年度上訴字第332 號、86年度上訴字
    第2598號判決判處有期徒刑2 年4 月、3 年10月、3 年8 月
    確定。再因偽造文書案件，經本院93年度簡字第5509號判決
    判處有期徒刑3 月確定。上開4 罪，經臺灣高等法院高雄分
    院以96年度聲減字第478 號裁定減刑，於96年7 月19日執行
    完畢出監之事實，有臺灣高等法院被告前案紀錄表可參，其
    受有期徒刑執行完畢後，5 年內故意再犯本件有期徒刑以上
    之罪，均為累犯，應依刑法第47條第1 項之規定，各加重其
    刑。被告所犯上開2 罪間，犯意各別，行為互殊，應予分論
    併罰。準此，因上開協商合意並無刑事訴訟法第455 條之4
    第1 項所列情形之一，檢察官聲請改依協商程序而為判決，
    且不論本件有無加重減輕事由，當事人均同意如主文之刑度
    ，是本院爰不經言詞辯論，於協商合意範圍內為協商判決，
    並定其應執行之刑。
四、扣案第一級毒品海洛因6 包（合計驗後淨重7.87公克）、第
    二級毒品甲基安非他命1 包（驗後淨重0. 310公克）、吸食
    器2 組、玻璃球管2 支及分裝棒3 支，經送驗後，確含有或
    殘有海洛因或甲基安非他命之成分，有法務部調查局濫用藥
    物實驗室鑑定書、高雄市立凱旋醫院濫用藥物成品檢驗鑑定
    書、高雄醫學大學附設中和紀念醫院檢驗報告可參，其中海
    洛因及甲基安非他命係查獲之毒品，且該包裝袋、吸食器、
    玻璃球管及分裝袋，亦均與毒品難以析離，應將之視為第一
    級毒品或第二級毒品，不問屬於犯人與否，爰均依毒品危害
    防制條例第18條第1 項前段規定，沒收銷燬之。至送驗耗損
    部分，因已滅失，爰不宣告沒收銷燬之。又分裝袋3 包，係
    被告所有供預備施用海洛因或甲基安非他命所用之物；酒精
    燈1 座，係被告所有供施用甲基安非他命所用之物，爰均依
    刑法38條第1 項第2 款之規定，宣告沒收之。另扣案電子磅
    秤2 台、手機1 支、電話簿1 本及現金，無直接證據可資證
    明與本案有關，爰均不為沒收之宣告。
五、應適用之法條：刑事訴訟法第455 條之4 第2 項、第455 條
    之8 、第454 條第1 項，毒品危害防制條例第10條第1 項、
    第2 項、第18條第1 項前段，刑法第11條、第38條第1 項第
    2 款、第47條第1 項、第51條第5 款。。
六、本判決除有刑事訴訟法第455 條之4 第1 項第1 款、第2 款
    、第4 款、第6 款、第7 款所定情形之一，或違反同條第2
    項規定者外，不得上訴。
七、如有前項得上訴之情形者，得自判決送達之日起10日內，向
    本院提出上訴書狀，上訴於第二審法院。
本案經檢察官羅水郎到庭執行職務。
中    華    民    國    97    年    12    月    31    日
                  刑事第七庭    法  官  方百正
以上正本證明與原本無異。
中    華    民    國    97    年    12    月    31    日
                                書記官  黃園芳
附錄本判決論罪科刑所依據之法條
毒品危害防制條例第10條
施用第一級毒品者，處 6 月以上 5 年以下有期徒刑。
施用第二級毒品者，處 3 年以下有期徒刑。


司法院資訊處製作；財團法人民間司法改革基金會備份。
